【裁判字號】    97,抗,444
【裁判日期】    970530
【裁判案由】    本票裁定
【裁判全文】
臺灣臺北地方法院民事裁定               97年度抗字第444號
抗  告  人  尊龍汽車客運股份有限公司
法定代理人  甲○○
代  理  人  乙○○
上列抗告人因與相對人安泰商業銀行股份有限公司間本票裁定事
件，對於民國97年3月25日本院簡易庭97年度票字第10277號裁定
提起抗告，本院裁定如下：
    主  文
抗告駁回。
抗告程序費用新台幣壹仟元由抗告人負擔。
    理  由
一、按執票人向本票發票人行使追索權時，得聲請法院裁定後強
    制執行，票據法第123條定有明文。又本票執票人，依票據
    法第123條規定，聲請法院裁定許可對發票人強制執行，性
    質上係屬非訟事件，此項聲請之裁定及抗告法院之裁定，僅
    依非訟事件程序以審查強制執行許可與否，並無確定實體上
    法律關係存否之效力，如發票人就票據債務之存否有爭執時
    ，應由發票人另提起確認之訴，以資解決，最高法院57年台
    抗字第76號著有判例可資參照。
二、本件相對人安泰商業銀行股份有限公司主張：伊執有抗告人
    於民國95年2月24日簽發之本票1紙，內載金額新台幣（下同
    ）500萬元，付款地未載，免除作成拒絕證書，到期日為96
    年6月21日，詎於到期日提示僅獲支付部分，尚有325萬8,87
    0元未獲付款，為此依票據法第123條規定聲請裁定就上開金
    額及自提示日起算按年息3.75％計算之法定利息許可強制執
    行等情，已據其提出本票1紙為證，原裁定予以准許，形式
    上審查即無不合。
三、抗告意旨略以：系爭本票雖有免除作成拒絕證書之記載，惟
    相對人仍應向抗告人提示請求付款，相對人迄今未向抗告人
    為提示請求付款，卷內亦無提出催討之證據，原法院遽准為
    強制執行，實非適法等語。經查，匯票上有免除拒絕證書之
    記載，執票人固仍應於所定期限內，為承兌或付款之提示，
    但對於執票人主張未為提示者，應負舉證之責，此項規定於
    本票準用之，票據法第95條、第124條定有明文。本件本票
    既載明「此票免除作成拒絕證書。並免除票據法第八十五條
    之通知義務。」之字句，則執票人即相對人聲請裁定准予強
    制執行時，主張屆期提示未獲付款即為已足，毋庸提出已為
    付款提示之證據，抗告人主張相對人未為付款之提示云云，
    既未舉證以實其說，揆諸前開說明，自屬無理由。從而抗告
    人指摘原裁定不當，求予廢棄，為無理由，應予駁回。
四、據上論結，本件抗告為無理由。依非訟事件法第46條、第21
    條第2項、第24條第1項，民事訴訟法第495條之1第1項、第4
    49條第1項、第78條，裁定如主文。
中    華    民    國    97    年     5    月    30    日
                民事第一庭  審判長法  官  李昆曄
                                  法  官  洪文慧
                                  法  官  朱漢寶
以上正本係照原本作成。
本裁定除以適用法規顯有錯誤為理由，並經本院許可外，不得再
抗告。如提起再抗告，應於收受後10日內委任律師為訴訟代理人
向本院提出再抗告狀。並繳納再抗告費新台幣1,000元。
中    華    民    國    97    年     5    月    30    日
                                  書記官  陳彥樺


司法院資訊處製作；財團法人民間司法改革基金會備份。
